ja: 光ファイバーモード: マルチモード; シングルモード; ユニバーサル; その他
hr-HR: Način optičkih vlakana: Višemodni; Jednomodni; Univerzalno; Ostalo
vi: Chế độ sợi quang: Đa mode; Đơn mode; Phổ quát; Khác
nl: Glasvezelmodus: Multimode; Enkele modus; Universeel; Andere
zh-CN: 光纤模式: 多模; 单模; 通用; 其他
ru: Режим оптоволокна: Многомодовое; Одномодовое; Универсальное; Другое
da: Fiberoptisk tilstand: Multitilstand; Enkelt tilstand; Universal; Andet
lt-LT: Šviesolaidžio režimas: Daugiarežimis; Vieno režimo; Universalus; Kita
es: Modo de fibra óptica: Multimodo; Monomodo; Universal; Otros
th: โหมดไฟเบอร์ออปติก: มัลติโหมด; โหมดเดียว; อเนกประสงค์; อื่นๆ
cs: Počet optických vidů: Vícevidové; Jednovidové; Univerzální; Jiné
sl-SI: Način optičnih vlaken: Večmodalni; Enorodovni; Univerzalno; Drugo
ko: 광섬유 모드: 멀티 모드; 싱글 모드; 범용; 기타
pt-BR: Modo de fibra óptica: Multimodo; Modo único; Universal; Outro
el: Λειτουργία οπτικών ινών: Πολύτροπη; Μονότροπη; Καθολικής χρήσης; Άλλο
pt-PT: Modo de fibra ótica: Multimodo; Modo único; Universal; Outro
de: Glasfaser-Modus: Multimode; Singlemode; Universell; Sonstiges
sv: Fiberoptiskt läge: Multiläge; Enkelläge; Universell; Övrigt
bg-BG: Режим на оптични влакна: Многомодален; Едномодален; Универсален; Други
fr: Mode de fibre optique: Multimode; Single-mode; Universel; Autre
zh-TW: 光纖傳輸模式: 多模; 單模; 通用; 其他
en: Fiber optic mode: Multimode; Single-mode; Universal; Other
tr: Fiber optik modu: Çok modlu; Tek modlu; Her mekana uygun; Diğer
nb: Fiberoptisk modus: Multimodus; Singelmodig; Universal; Annet
pl: Tryb światłowodu: Wielomodowy; Jednomodowy; Uniwersalny; Inne
it: Modalità fibra ottica: Multimodale; Modalità singola; Universale; Altro
sk-SK: Režim optických vlákien: Multirežimové; Jednorežimové; Univerzálny; Iné
hu: Száloptikai mód: Multimódusú; Egymódusú; Általános; Egyéb
fi: Kuituoptinen tila: Monitila; Yksinkertainen tila; Yleinen; Muu
ro-RO: Mod fibră optică: Multimod; Un singur mod; Universal; Altele